臺灣高等法院刑事裁定
110年度毒抗字第1403號
抗  告  人
即  被  告  李珊菁


上列抗告人即被告因違反毒品危害防制條例案件，不服臺灣新竹
地方法院110年度毒聲更一字第5號，中華民國110年9月10日所為
之裁定，提起抗告，本院裁定如下：
    主  文
抗告駁回。                                             
    理  由
一、原裁定意旨略以：抗告人即被告（下稱被告）李珊菁於民國
    110年8月19日親收原審法院110年8月13日110年度毒聲更一
    字第5號裁定正本，有送達證書1紙為憑，惟其於110年8月31
    日向原審提出抗告，有被告所提書狀上原審法院之收狀戳章
    1枚在卷可稽，抗告顯然已逾5日期限，屬於違背法律上之程
    序，且無可補正，從而抗告不合法律上之程式，應予駁回等
    語。
二、抗告意旨略以：被告當時並無因持有毒品或吸食當場被逮捕
    ，也不是通緝犯被警方拘捕到案，只因為彭仕銘說一句話就
    要求被告驗尿，侵害被告隱私、個人資料自主及不自證己罪
    ，被告所採驗之尿液自屬公務員違背法定程序所取得之證據
    ，而臺灣尖端先進生技醫藥股份有限公司於109年6月24日出
    具之濫用藥物檢驗報告則屬上開違法取得尿液之衍生證據，
    嚴重損害偵查作為之公正純潔及可依賴性，對於檢察官仍向
    法院聲請裁定被告觀察、勒戒不服云云。
三、按當事人對於法院之裁定有不服者，除有特別規定外，得抗
    告於直接上級法院；抗告期間，除有特別規定外，為5日，
    自送達裁定後起算；提起抗告，應以抗告書狀，敘述抗告之
    理由，提出於原審法院為之；原審法院認為抗告不合法律上
    之程式或法律上不應准許，或其抗告權已經喪失者，應以裁
    定駁回之，刑事訴訟法第403條第1項、第406條前段、第407
    條、第408條第1項前段分別定有明文。經查，被告因違反毒
    品危害防制條例案件，經臺灣新竹地方檢察署檢察官聲請裁
    定將被告送勒戒處所觀察、勒戒，原審於110年8月13日以11
    0年度毒聲更一字第5號裁定令入勒戒處所觀察、勒戒，該裁
    定正本於110年8月19日送達被告位在新竹縣○○鎮○○路0段000
    號之住所，並由被告本人簽收等情，有原審裁定及送達證書
    1紙（見原審110年度毒聲更一字第5號卷第59至63、67頁，
    下稱毒聲更一卷）在卷可稽。本件抗告期間應自裁定送達翌
    （20）日起算5日，並依法院訴訟當事人在途期間標準之規
    定，加計在途期間2日，至110年8月26日屆滿。惟被告遲至
    同年月31日始具狀向原審法院提起抗告，此有其刑事抗告狀
    上之原審法院收狀戳章（見毒聲更一卷證物袋內）存卷可查
    ，是被告提起本件抗告時顯已逾前開抗告期間。原審因認被
    告之抗告，屬違背法律上程式，且無從補正，予以駁回，經
    核並無不合。至抗告意旨主張員警命被告於無犯罪之事證下
    採集尿液，有違法定程序云云，惟其抗告既不合法，則原審
    前於110年8月13日所為令入勒戒處所觀察、勒戒之原裁定適
    當與否，即非本件抗告程序所得審究，併予敘明。
四、綜上，原審依刑事訴訟法第408條第1項前段規定，以抗告人
    所提抗告已逾法定抗告期間，違反法律上之程式，且無從補
    正，裁定駁回抗告人之抗告，經核並無違誤或不當。抗告人
    執前詞提起抗告，指摘原裁定不當，為無理由，應予駁回。
據上論斷，應依刑事訴訟法第412條，裁定如主文。
中　　華　　民　　國　　110 　年　　10　　月　　18　　日
                  刑事第二十一庭審判長法　官  林怡秀
                                      法　官  蔡羽玄
                                      法　官  胡宜如
以上正本證明與原本無異。
不得再抗告。
                                      書記官  黃芝凌
中　　華　　民　　國　　110 　年　　10　　月　　18　　日